臺灣新北地方法院刑事裁定
111年度聲字第3414號
聲  請  人  臺灣新北地方檢察署檢察官
受  刑  人  卓世偉




上列聲請人因受刑人數罪併罰有二裁判以上，聲請定其應執行刑
（111年度執聲字第2492號），本院裁定如下：
    主  文
卓世偉所犯如附表一所示之罪所處之刑，應執行有期徒刑參年，
如易科罰金，以新臺幣壹仟元折算壹日；又犯如附表二所示之罪
所處之刑，應執行拘役壹佰貳拾日，如易科罰金，以新臺幣壹仟
元折算壹日。
    理  由
一、聲請意旨略以：受刑人卓世偉因竊盜等案件，先後判決確定
    如附表一、二所示之刑，爰依刑事訴訟法第477條第1項及刑
    法第53條、第51條第5款、第6款規定，聲請定其應執行之刑
    等語。
二、按數罪併罰，有二裁判以上者，依刑法第51條之規定，定其
    應執行之刑；數罪併罰，分別宣告其罪之刑，宣告多數有期
    徒刑者，於各刑中之最長期以上，各刑合併之刑期以下，定
    其刑期，但不得逾30年；宣告多數拘役者，比照前款定其刑
    期。但不得逾120日；第1項至第4項及第7項之規定，於數罪
    併罰之數罪均得易科罰金或易服社會勞動，其應執行之刑逾
    6月者，亦適用之。刑法第53條、第51條第5、6款、第41條
    第8項分別定有明文。次按刑事訴訟法第370條第2項、第3項
    ，已針對第二審上訴案件之定應執行之刑，明定有不利益變
    更禁止原則之適用，於分屬不同案件之數罪併罰有應更定執
    行刑者，本於同為定刑裁定應為相同處理之原則，法院於裁
    定定應執行之刑時，自仍應有不利益變更禁止原則法理之考
    量，亦即另定之執行刑，其裁量所定之刑期，不得較重於前
    定之執行刑加計後裁判宣告之刑之總和，否則即與法律秩序
    理念及法律目的之內部界限有違（最高法院103年度第14次
    刑事庭決議及最高法院93年度台非字第192號判決意旨參照
    ）。　　
三、經查，受刑人犯如附表一、二所示各罪，均經判決科刑確定
    在案，有各該判決書及臺灣高等法院被告前案紀錄表在卷可
    佐。聲請人以本院為附表一、二所示各該案犯罪事實最後判
    決之法院，聲請各定其應執行之刑，本院審核後認聲請為正
    當。再者，受刑人所犯附表一編號2至4所示之罪及附表一編
    號5所示3罪，雖分別經原判決定應執行有期徒刑10月、1年2
    月確定；附表二編號10所示2罪及附表二編號11至12所示之
    罪，則分別經原判決定應執行拘役90日、35日確定；附表二
    編號1至9所示之罪，前經臺灣臺北地方法院以111年度聲字
    第641號裁定定應執行拘役120日在案，有各該判決、裁定及
    臺灣高等法院被告前案紀錄表附卷可稽，則參照前揭說明，
    本院就附表一、二所示各罪再定應執行刑時，即應考量前述
    外部界限及內部界限，衡諸受刑人所犯如附表一、二所示各
    罪宣告刑總和上限、各刑中最長期，審酌受刑人犯罪情節、
    行為次數、行為動機、行為態樣、危害情況、侵害法益及整
    體犯罪非難評價等情狀，定其應執行之刑如主文所示，並諭
    知易科罰金之折算標準。
五、依刑事訴訟法第477條第1項，刑法第53條、第51條第5款、
    第6款、第41條第1項前段，裁定如主文。　　　　
中　　華　　民　　國　　111 　年　　12　　月　　6 　　日
                  刑事第十庭    法　官  黃園舒
上列正本證明與原本無異。
如不服本裁定，應於裁定送達後五日內敘明抗告理由，向本院提
出抗告狀。
                                書記官　莊孟凱
中　　華　　民　　國　　111 　年　　12　　月　　7 　　日
附表一：
編      號  1 2 3 罪      名  竊盜 竊盜 詐欺 宣  告  刑  有期徒刑6月，如易科罰金，以新臺幣壹仟元折算壹日 有期徒刑6月，如易科罰金，以新臺幣壹仟元折算壹日 有期徒刑2月，如易科罰金，以新臺幣壹仟元折算壹日 犯 罪 日 期  109.12.26 110.6.21 110.6.21 偵查機關案號  臺北地檢110年度 偵字第5301號 桃園地檢110年度 偵字第29390號 桃園地檢110年度 偵字第29390號 最後 事實審 法院 臺灣高院 桃園地院 桃園地院  案號 110年度上易字 第1594號 110年度桃簡字 第1734號 110年度桃簡字 第1734號  判決日期 110.12.23 110.11.30 110.11.30 確定 判決 法院 臺灣高院 桃園地院 桃園地院  案號 110年度上易字 第1594號 110年度桃簡字 第1734號 110年度桃簡字 第1734號  判決確定日期 110.12.23 111.3.16 111.3.16 是否為得易科罰金之案件  是 是 是 備       註  臺北地檢111年度 執字第362號 編號2至4號桃園地檢111年度執字第4262號     編號2至4號應執行有期徒刑10月  

編      號  4 5 6 罪      名  竊盜 竊盜 竊盜 宣  告  刑  有期徒刑3月，如易科罰金，以新臺幣壹仟元折算壹日 有期徒刑6月，如易科罰金，以新臺幣壹仟元折算壹日 (3罪) 有期徒刑6月，如易科罰金，以新臺幣壹仟元折算壹日 (2罪) 犯 罪 日 期  110.6.26 110.3.24 110.6.5 110.9.3 109.10.8 109.11.14 偵查機關案號  桃園地檢110年度 偵字第29390號 新北地檢110年度 偵字第26988號 新北地檢109年度 偵字第44871號 最後 事實審 法院 桃園地院 新北地院 臺灣高院  案號 110年度桃簡字 第1734號 111年度審易字 第575號 111年度上訴字 第127號  判決日期 110.11.30 111.5.10 111.4.19 確定 判決 法院 桃園地院 新北地院 臺灣高院  案號 110年度桃簡字 第1734號 111年度審易字 第575號 111年度上訴字 第127號  判決確定日期 111.3.16 111.6.15 111.4.19 是否為得易科罰金之案件  是 是 是 備       註  編號2至4號桃園地檢111年度執字第4262號 新北地檢111年度執字第5536號 編號6至9號新北地檢111年度執字第6058號   編號2至4號應執行有期徒刑10月 應執行有期徒刑1年2月  

編      號  7 8 9 罪      名  竊盜 偽造文書 詐欺 宣  告  刑  有期徒刑3月，如易科罰金，以新臺幣壹仟元折算壹日 (2罪) 有期徒刑4月，如易科罰金，以新臺幣壹仟元折算壹日 有期徒刑5月，如易科罰金，以新臺幣壹仟元折算壹日 犯 罪 日 期  109.11.12(2次) 109.11.14 109.11.4 偵查機關案號  新北地檢109年度 偵字第44871號 新北地檢109年度 偵字第44871號 新北地檢109年度 偵字第44871號 最後 事實審 法院 臺灣高院 臺灣高院 臺灣高院  案號 111年度上訴字 第127號 111年度上訴字 第127號 111年度上訴字 第127號  判決日期 111.4.19 111.4.19 111.4.19 確定 判決 法院 臺灣高院 臺灣高院 臺灣高院  案號 111年度上訴字 第127號 111年度上訴字 第127號 111年度上訴字 第127號  判決確定日期 111.4.19 111.4.19 111.4.19 是否為得易科罰金之案件  是 是 是 備       註  編號6至9號新北地檢111年度執字第6058號   

附表二：
編      號  1 2 3 罪      名  竊盜 妨害公務 竊盜 宣  告  刑  拘役30日，如易科罰金，以新臺幣壹仟元折算壹日 拘役55日，如易科罰金，以新臺幣壹仟元折算壹日 拘役20日，如易科罰金，以新臺幣壹仟元折算壹日 犯 罪 日 期  109.9.6 108.12.2 109.9.7 偵查機關案號  新北地檢109年度 偵字第42748號 臺北地檢110年度 偵字第74號 新北地檢109年度 偵字第40060號 最後 事實審 法院 新北地院 臺北地院 新北地院  案號 110年度簡字 第1250號 110年度審簡字 第842號 110年度簡字 第2445號  判決日期 110.5.11 110.7.6 110.7.12 確定 判決 法院 新北地院 臺北地院 新北地院  案號 110年度簡字 第1250號 110年度審簡字 第842號 110年度簡字 第2445號  判決確定日期 110.7.15 110.8.31 110.8.12 是否為得易科罰金之案件  是 是 是 備       註  新北地檢110年度 執字第8080號 臺北地檢110年度 執字第4100號 新北地檢110年度 執字第7869號   編號1至9號經臺北地院111年度聲字第641號應執行拘役120日   

編      號  4 5 6 罪      名  侵占 竊盜 詐欺 宣  告  刑  拘役20日，如易科罰金，以新臺幣壹仟元折算壹日 拘役20日，如易科罰金，以新臺幣壹仟元折算壹日 拘役10日，如易科罰金，以新臺幣壹仟元折算壹日 犯 罪 日 期  109.12.22 109.10.28 109.10.28 偵查機關案號  新北地檢110年度 偵字第19228號 臺北地檢110年度 調偵字第709號 臺北地檢110年度 調偵字第709號 最後 事實審 法院 新北地院 臺北地院 臺北地院  案號 110年度簡字 第2921號 110年度審簡字 第1104號 110年度審簡字 第1104號  判決日期 110.8.18 110.8.19 110.8.19 確定 判決 法院 新北地院 臺北地院 臺北地院  案號 110年度簡字 第2921號 110年度審簡字 第1104號 110年度審簡字 第1104號  判決確定日期 110.9.28 110.8.28 110.8.28 是否為得易科罰金之案件  是 是 是 備       註  新北地檢110年度 執字第9584號 編號5至6號臺北地檢110年度執字第4452號應執行拘役25日    編號1至9號經臺北地院111年度聲字第641號應執行拘役120日   

編      號  7 8 9 罪      名  竊盜 竊盜 竊盜 宣  告  刑  拘役20日，如易科罰金，以新臺幣壹仟元折算壹日 拘役20日，如易科罰金，以新臺幣壹仟元折算壹日 拘役15日，如易科罰金，以新臺幣壹仟元折算壹日 犯 罪 日 期  109.11.10 109.12.27 109.12.27 偵查機關案號  新北地檢110年度 偵字第811號 臺北地檢110年度 偵字第5618號 臺北地檢110年度 偵字第5618號 最後 事實審 法院 新北地院 臺北地院 臺北地院  案號 110年度審易字 第986號 110年度審簡字 第1187號 110年度審簡字 第1187號  判決日期 110.9.13 110.9.30 110.9.30 確定 判決 法院 新北地院 臺北地院 臺北地院  案號 110年度審易字 第986號 110年度審簡字 第1187號 110年度審簡字 第1187號  判決確定日期 110.10.20 110.12.7 110.12.7 是否為得易科罰金之案件  是 是 是 備       註  新北地檢111年度 執字第2322號 編號8至9號臺北地檢111年度執字第61號應執行拘役30日    編號1至9號經臺北地院111年度聲字第641號應執行拘役120日   

編      號  10 11 12 罪      名  竊盜 竊盜 竊盜 宣  告  刑  拘役50日，如易科罰金，以新臺幣壹仟元折算壹日 (2罪) 拘役10日，如易科罰金，以新臺幣壹仟元折算壹日 拘役15日，如易科罰金，以新臺幣壹仟元折算壹日 (2罪) 犯 罪 日 期  110.6.21(2次) 110.5.27 110.5.21 110.6.5 偵查機關案號  桃園地檢110年度 偵字第29390號 新北地檢110年度 偵字第26988號 新北地檢110年度 偵字第26988號 最後 事實審 法院 桃園地院 新北地院 新北地院  案號 110年度桃簡字 第1734號 111年度審易字 第575號 111年度審易字 第575號  判決日期 110.11.30 111.5.10 111.5.10 確定 判決 法院 桃園地院 新北地院 新北地院  案號 110年度桃簡字 第1734號 111年度審易字 第575號 111年度審易字 第575號  判決確定日期 111.3.16 111.6.15 111.6.15 是否為得易科罰金之案件  是 是 是 備       註  經桃園地院110年度桃簡字第1734號定應執行拘役90日 經新北地院111年度審易字第575號定應執行拘役35日    桃園地檢111年度執字第4263號 新北地檢111年度執字第5536號  

編      號  13 罪      名  贓物 宣  告  刑  拘役40日，如易科罰金，以新臺幣壹仟元折算壹日 犯 罪 日 期  109.11.4 偵查機關案號  新北地檢109年度 偵字第44871號 最後 事實審 法院 臺灣高院  案號 111年度上訴字 第127號  判決日期 111.4.19 確定 判決 法院 臺灣高院  案號 111年度上訴字 第127號  判決確定日期 111.4.19 是否為得易科罰金之案件  是 備       註  新北地檢111年度 執字第6058號